---
title: "Descriptivos"
date: today
date-format: DD MMMM, YYYY
lang: es
format:
  html:
    embed-resources: true
editor: visual
self-contained: true
html-math-method: 
  method: mathjax
  url: "https://cdnjs.cloudflare.com/ajax/libs/mathjax/2.7.2/MathJax.js?config=TeX-AMS-MML_HTMLorMML"
toc: true
execute:
  freeze: auto
---

```{r, include= FALSE}
#pacman::p_load(tidyverse,readxl, patchwork)
knitr::opts_chunk$set(echo= FALSE, warning=FALSE, error = T, message =F)
options(scipen = 999)
```

# Dependientes

## Número de huelgas

::: panel-tabset
## A: Agricultura, ganadería y pesca

```{r, echo= FALSE, warning=FALSE}
readRDS("output/img/descriptivos_DT_ENE/n_huelgasA.rds")
```

## B: Minería

```{r, echo= FALSE, warning=FALSE}
readRDS("output/img/descriptivos_DT_ENE/n_huelgasB.rds")
```

## C: Industrias manufactureras

```{r, echo= FALSE, warning=FALSE}
readRDS("output/img/descriptivos_DT_ENE/n_huelgasC.rds")
```

## D: Suministro de electricidad y gas

```{r, echo= FALSE, warning=FALSE}
readRDS("output/img/descriptivos_DT_ENE/n_huelgasD.rds")
```

## E: Suministro de agua y tratamiento de residuos

```{r, echo= FALSE, warning=FALSE}
readRDS("output/img/descriptivos_DT_ENE/n_huelgasE.rds")
```

## F: Construcción

```{r, echo= FALSE, warning=FALSE}
readRDS("output/img/descriptivos_DT_ENE/n_huelgasF.rds")
```

## G: Comercio

```{r, echo= FALSE, warning=FALSE}
readRDS("output/img/descriptivos_DT_ENE/n_huelgasG.rds")
```

## H: Transporte y almacenamiento

```{r, echo= FALSE, warning=FALSE}
readRDS("output/img/descriptivos_DT_ENE/n_huelgasH.rds")
```

## I: Alojamiento y servicio de comidas

```{r, echo= FALSE, warning=FALSE}
readRDS("output/img/descriptivos_DT_ENE/n_huelgasI.rds")
```

## J: Información y comunicaciones

```{r, echo= FALSE, warning=FALSE}
readRDS("output/img/descriptivos_DT_ENE/n_huelgasJ.rds")
```

## K: Servicios financieros

```{r, echo= FALSE, warning=FALSE}
readRDS("output/img/descriptivos_DT_ENE/n_huelgasK.rds")
```

## L: Actividades inmobiliarias

```{r, echo= FALSE, warning=FALSE}
readRDS("output/img/descriptivos_DT_ENE/n_huelgasL.rds")
```

## M: Actividades profesionales

```{r, echo= FALSE, warning=FALSE}
readRDS("output/img/descriptivos_DT_ENE/n_huelgasM.rds")
```

## N: Actividades de apoyo y administrativas

```{r, echo= FALSE, warning=FALSE}
readRDS("output/img/descriptivos_DT_ENE/n_huelgasN.rds")
```

## O: Administración pública

```{r, echo= FALSE, warning=FALSE}
readRDS("output/img/descriptivos_DT_ENE/n_huelgasO.rds")
```

## P: Enseñanza

```{r, echo= FALSE, warning=FALSE}
readRDS("output/img/descriptivos_DT_ENE/n_huelgasP.rds")
```

## Q: Salud y servicios sociales

```{r, echo= FALSE, warning=FALSE}
readRDS("output/img/descriptivos_DT_ENE/n_huelgasQ.rds")
```

## R: Actividades recreativas y de entretenimiento

```{r, echo= FALSE, warning=FALSE}
readRDS("output/img/descriptivos_DT_ENE/n_huelgasR.rds")
```

## S: Otros servicios

```{r, echo= FALSE, warning=FALSE}
readRDS("output/img/descriptivos_DT_ENE/n_huelgasS.rds")
```

## T: Organismos extraterritoriales

```{r, echo= FALSE, warning=FALSE}
readRDS("output/img/descriptivos_DT_ENE/n_huelgasT.rds")
```
:::

## Número de trabajadores involucrados en huelgas

::: panel-tabset
## A: Agricultura, ganadería y pesca

```{r, echo= FALSE, warning=FALSE}
readRDS("output/img/descriptivos_DT_ENE/n_trab_huelga_totA.rds")
```

## B: Minería

```{r, echo= FALSE, warning=FALSE}
readRDS("output/img/descriptivos_DT_ENE/n_trab_huelga_totB.rds")
```

## C: Industrias manufactureras

```{r, echo= FALSE, warning=FALSE}
readRDS("output/img/descriptivos_DT_ENE/n_trab_huelga_totC.rds")
```

## D: Suministro de electricidad y gas

```{r, echo= FALSE, warning=FALSE}
readRDS("output/img/descriptivos_DT_ENE/n_trab_huelga_totD.rds")
```

## E: Suministro de agua y tratamiento de residuos

```{r, echo= FALSE, warning=FALSE}
readRDS("output/img/descriptivos_DT_ENE/n_trab_huelga_totE.rds")
```

## F: Construcción

```{r, echo= FALSE, warning=FALSE}
readRDS("output/img/descriptivos_DT_ENE/n_trab_huelga_totF.rds")
```

## G: Comercio

```{r, echo= FALSE, warning=FALSE}
readRDS("output/img/descriptivos_DT_ENE/n_trab_huelga_totG.rds")
```

## H: Transporte y almacenamiento

```{r, echo= FALSE, warning=FALSE}
readRDS("output/img/descriptivos_DT_ENE/n_trab_huelga_totH.rds")
```

## I: Alojamiento y servicio de comidas

```{r, echo= FALSE, warning=FALSE}
readRDS("output/img/descriptivos_DT_ENE/n_trab_huelga_totI.rds")
```

## J: Información y comunicaciones

```{r, echo= FALSE, warning=FALSE}
readRDS("output/img/descriptivos_DT_ENE/n_trab_huelga_totJ.rds")
```

## K: Servicios financieros

```{r, echo= FALSE, warning=FALSE}
readRDS("output/img/descriptivos_DT_ENE/n_trab_huelga_totK.rds")
```

## L: Actividades inmobiliarias

```{r, echo= FALSE, warning=FALSE}
readRDS("output/img/descriptivos_DT_ENE/n_trab_huelga_totL.rds")
```

## M: Actividades profesionales

```{r, echo= FALSE, warning=FALSE}
readRDS("output/img/descriptivos_DT_ENE/n_trab_huelga_totM.rds")
```

## N: Actividades de apoyo y administrativas

```{r, echo= FALSE, warning=FALSE}
readRDS("output/img/descriptivos_DT_ENE/n_trab_huelga_totN.rds")
```

## O: Administración pública

```{r, echo= FALSE, warning=FALSE}
readRDS("output/img/descriptivos_DT_ENE/n_trab_huelga_totO.rds")
```

## P: Enseñanza

```{r, echo= FALSE, warning=FALSE}
readRDS("output/img/descriptivos_DT_ENE/n_trab_huelga_totP.rds")
```

## Q: Salud y servicios sociales

```{r, echo= FALSE, warning=FALSE}
readRDS("output/img/descriptivos_DT_ENE/n_trab_huelga_totQ.rds")
```

## R: Actividades recreativas y de entretenimiento

```{r, echo= FALSE, warning=FALSE}
readRDS("output/img/descriptivos_DT_ENE/n_trab_huelga_totR.rds")
```

## S: Otros servicios

```{r, echo= FALSE, warning=FALSE}
readRDS("output/img/descriptivos_DT_ENE/n_trab_huelga_totS.rds")
```

## T: Organismos extraterritoriales

```{r, echo= FALSE, warning=FALSE}
readRDS("output/img/descriptivos_DT_ENE/n_trab_huelga_totT.rds")
```
:::

## Duración media de huelgas

::: panel-tabset
## A: Agricultura, ganadería y pesca

```{r, echo= FALSE, warning=FALSE}
readRDS("output/img/descriptivos_DT_ENE/huelgas_durA.rds")
```

## B: Minería

```{r, echo= FALSE, warning=FALSE}
readRDS("output/img/descriptivos_DT_ENE/huelgas_durB.rds")
```

## C: Industrias manufactureras

```{r, echo= FALSE, warning=FALSE}
readRDS("output/img/descriptivos_DT_ENE/huelgas_durC.rds")
```

## D: Suministro de electricidad y gas

```{r, echo= FALSE, warning=FALSE}
readRDS("output/img/descriptivos_DT_ENE/huelgas_durD.rds")
```

## E: Suministro de agua y tratamiento de residuos

```{r, echo= FALSE, warning=FALSE}
readRDS("output/img/descriptivos_DT_ENE/huelgas_durE.rds")
```

## F: Construcción

```{r, echo= FALSE, warning=FALSE}
readRDS("output/img/descriptivos_DT_ENE/huelgas_durF.rds")
```

## G: Comercio

```{r, echo= FALSE, warning=FALSE}
readRDS("output/img/descriptivos_DT_ENE/huelgas_durG.rds")
```

## H: Transporte y almacenamiento

```{r, echo= FALSE, warning=FALSE}
readRDS("output/img/descriptivos_DT_ENE/huelgas_durH.rds")
```

## I: Alojamiento y servicio de comidas

```{r, echo= FALSE, warning=FALSE}
readRDS("output/img/descriptivos_DT_ENE/huelgas_durI.rds")
```

## J: Información y comunicaciones

```{r, echo= FALSE, warning=FALSE}
readRDS("output/img/descriptivos_DT_ENE/huelgas_durJ.rds")
```

## K: Servicios financieros

```{r, echo= FALSE, warning=FALSE}
readRDS("output/img/descriptivos_DT_ENE/huelgas_durK.rds")
```

## L: Actividades inmobiliarias

```{r, echo= FALSE, warning=FALSE}
readRDS("output/img/descriptivos_DT_ENE/huelgas_durL.rds")
```

## M: Actividades profesionales

```{r, echo= FALSE, warning=FALSE}
readRDS("output/img/descriptivos_DT_ENE/huelgas_durM.rds")
```

## N: Actividades de apoyo y administrativas

```{r, echo= FALSE, warning=FALSE}
readRDS("output/img/descriptivos_DT_ENE/huelgas_durN.rds")
```

## O: Administración pública

```{r, echo= FALSE, warning=FALSE}
readRDS("output/img/descriptivos_DT_ENE/huelgas_durO.rds")
```

## P: Enseñanza

```{r, echo= FALSE, warning=FALSE}
readRDS("output/img/descriptivos_DT_ENE/huelgas_durP.rds")
```

## Q: Salud y servicios sociales

```{r, echo= FALSE, warning=FALSE}
readRDS("output/img/descriptivos_DT_ENE/huelgas_durQ.rds")
```

## R: Actividades recreativas y de entretenimiento

```{r, echo= FALSE, warning=FALSE}
readRDS("output/img/descriptivos_DT_ENE/huelgas_durR.rds")
```

## S: Otros servicios

```{r, echo= FALSE, warning=FALSE}
readRDS("output/img/descriptivos_DT_ENE/huelgas_durS.rds")
```

## T: Organismos extraterritoriales

```{r, echo= FALSE, warning=FALSE}
readRDS("output/img/descriptivos_DT_ENE/huelgas_durT.rds")
```
:::

# Independientes

## Tasa de afiliación sindical

::: panel-tabset
## A: Agricultura, ganadería y pesca

```{r, echo= FALSE, warning=FALSE}
readRDS("output/img/descriptivos_DT_ENE/tasa_afiliacionA.rds")
```

## B: Minería

```{r, echo= FALSE, warning=FALSE}
readRDS("output/img/descriptivos_DT_ENE/tasa_afiliacionB.rds")
```

## C: Industrias manufactureras

```{r, echo= FALSE, warning=FALSE}
readRDS("output/img/descriptivos_DT_ENE/tasa_afiliacionC.rds")
```

## D: Suministro de electricidad y gas

```{r, echo= FALSE, warning=FALSE}
readRDS("output/img/descriptivos_DT_ENE/tasa_afiliacionD.rds")
```

## E: Suministro de agua y tratamiento de residuos

```{r, echo= FALSE, warning=FALSE}
readRDS("output/img/descriptivos_DT_ENE/tasa_afiliacionE.rds")
```

## F: Construcción

```{r, echo= FALSE, warning=FALSE}
readRDS("output/img/descriptivos_DT_ENE/tasa_afiliacionF.rds")
```

## G: Comercio

```{r, echo= FALSE, warning=FALSE}
readRDS("output/img/descriptivos_DT_ENE/tasa_afiliacionG.rds")
```

## H: Transporte y almacenamiento

```{r, echo= FALSE, warning=FALSE}
readRDS("output/img/descriptivos_DT_ENE/tasa_afiliacionH.rds")
```

## I: Alojamiento y servicio de comidas

```{r, echo= FALSE, warning=FALSE}
readRDS("output/img/descriptivos_DT_ENE/tasa_afiliacionI.rds")
```

## J: Información y comunicaciones

```{r, echo= FALSE, warning=FALSE}
readRDS("output/img/descriptivos_DT_ENE/tasa_afiliacionJ.rds")
```

## K: Servicios financieros

```{r, echo= FALSE, warning=FALSE}
readRDS("output/img/descriptivos_DT_ENE/tasa_afiliacionK.rds")
```

## L: Actividades inmobiliarias

```{r, echo= FALSE, warning=FALSE}
readRDS("output/img/descriptivos_DT_ENE/tasa_afiliacionL.rds")
```

## M: Actividades profesionales

```{r, echo= FALSE, warning=FALSE}
readRDS("output/img/descriptivos_DT_ENE/tasa_afiliacionM.rds")
```

## N: Actividades de apoyo y administrativas

```{r, echo= FALSE, warning=FALSE}
readRDS("output/img/descriptivos_DT_ENE/tasa_afiliacionN.rds")
```

## O: Administración pública

```{r, echo= FALSE, warning=FALSE}
readRDS("output/img/descriptivos_DT_ENE/tasa_afiliacionO.rds")
```

## P: Enseñanza

```{r, echo= FALSE, warning=FALSE}
readRDS("output/img/descriptivos_DT_ENE/tasa_afiliacionP.rds")
```

## Q: Salud y servicios sociales

```{r, echo= FALSE, warning=FALSE}
readRDS("output/img/descriptivos_DT_ENE/tasa_afiliacionQ.rds")
```

## R: Actividades recreativas y de entretenimiento

```{r, echo= FALSE, warning=FALSE}
readRDS("output/img/descriptivos_DT_ENE/tasa_afiliacionR.rds")
```

## S: Otros servicios

```{r, echo= FALSE, warning=FALSE}
readRDS("output/img/descriptivos_DT_ENE/tasa_afiliacionS.rds")
```

## T: Organismos extraterritoriales

```{r, echo= FALSE, warning=FALSE}
readRDS("output/img/descriptivos_DT_ENE/tasa_afiliacionT.rds")
```
:::

## Fragmentación sindical (número de sindicatos por cada mil trabajadores)

::: panel-tabset
## A: Agricultura, ganadería y pesca

```{r, echo= FALSE, warning=FALSE}
readRDS("output/img/descriptivos_DT_ENE/n_sind_milA.rds")
```

## B: Minería

```{r, echo= FALSE, warning=FALSE}
readRDS("output/img/descriptivos_DT_ENE/n_sind_milB.rds")
```

## C: Industrias manufactureras

```{r, echo= FALSE, warning=FALSE}
readRDS("output/img/descriptivos_DT_ENE/n_sind_milC.rds")
```

## D: Suministro de electricidad y gas

```{r, echo= FALSE, warning=FALSE}
readRDS("output/img/descriptivos_DT_ENE/n_sind_milD.rds")
```

## E: Suministro de agua y tratamiento de residuos

```{r, echo= FALSE, warning=FALSE}
readRDS("output/img/descriptivos_DT_ENE/n_sind_milE.rds")
```

## F: Construcción

```{r, echo= FALSE, warning=FALSE}
readRDS("output/img/descriptivos_DT_ENE/n_sind_milF.rds")
```

## G: Comercio

```{r, echo= FALSE, warning=FALSE}
readRDS("output/img/descriptivos_DT_ENE/n_sind_milG.rds")
```

## H: Transporte y almacenamiento

```{r, echo= FALSE, warning=FALSE}
readRDS("output/img/descriptivos_DT_ENE/n_sind_milH.rds")
```

## I: Alojamiento y servicio de comidas

```{r, echo= FALSE, warning=FALSE}
readRDS("output/img/descriptivos_DT_ENE/n_sind_milI.rds")
```

## J: Información y comunicaciones

```{r, echo= FALSE, warning=FALSE}
readRDS("output/img/descriptivos_DT_ENE/n_sind_milJ.rds")
```

## K: Servicios financieros

```{r, echo= FALSE, warning=FALSE}
readRDS("output/img/descriptivos_DT_ENE/n_sind_milK.rds")
```

## L: Actividades inmobiliarias

```{r, echo= FALSE, warning=FALSE}
readRDS("output/img/descriptivos_DT_ENE/n_sind_milL.rds")
```

## M: Actividades profesionales

```{r, echo= FALSE, warning=FALSE}
readRDS("output/img/descriptivos_DT_ENE/n_sind_milM.rds")
```

## N: Actividades de apoyo y administrativas

```{r, echo= FALSE, warning=FALSE}
readRDS("output/img/descriptivos_DT_ENE/n_sind_milN.rds")
```

## O: Administración pública

```{r, echo= FALSE, warning=FALSE}
readRDS("output/img/descriptivos_DT_ENE/n_sind_milO.rds")
```

## P: Enseñanza

```{r, echo= FALSE, warning=FALSE}
readRDS("output/img/descriptivos_DT_ENE/n_sind_milP.rds")
```

## Q: Salud y servicios sociales

```{r, echo= FALSE, warning=FALSE}
readRDS("output/img/descriptivos_DT_ENE/n_sind_milQ.rds")
```

## R: Actividades recreativas y de entretenimiento

```{r, echo= FALSE, warning=FALSE}
readRDS("output/img/descriptivos_DT_ENE/n_sind_milR.rds")
```

## S: Otros servicios

```{r, echo= FALSE, warning=FALSE}
readRDS("output/img/descriptivos_DT_ENE/n_sind_milS.rds")
```

## T: Organismos extraterritoriales

```{r, echo= FALSE, warning=FALSE}
readRDS("output/img/descriptivos_DT_ENE/n_sind_milT.rds")
```
:::

## Porcentaje de cobertura de la negociación colectiva

::: panel-tabset
## A: Agricultura, ganadería y pesca

```{r, echo= FALSE, warning=FALSE}
readRDS("output/img/descriptivos_DT_ENE/por_coberturaA.rds")
```

## B: Minería

```{r, echo= FALSE, warning=FALSE}
readRDS("output/img/descriptivos_DT_ENE/por_coberturaB.rds")
```

## C: Industrias manufactureras

```{r, echo= FALSE, warning=FALSE}
readRDS("output/img/descriptivos_DT_ENE/por_coberturaC.rds")
```

## D: Suministro de electricidad y gas

```{r, echo= FALSE, warning=FALSE}
readRDS("output/img/descriptivos_DT_ENE/por_coberturaD.rds")
```

## E: Suministro de agua y tratamiento de residuos

```{r, echo= FALSE, warning=FALSE}
readRDS("output/img/descriptivos_DT_ENE/por_coberturaE.rds")
```

## F: Construcción

```{r, echo= FALSE, warning=FALSE}
readRDS("output/img/descriptivos_DT_ENE/por_coberturaF.rds")
```

## G: Comercio

```{r, echo= FALSE, warning=FALSE}
readRDS("output/img/descriptivos_DT_ENE/por_coberturaG.rds")
```

## H: Transporte y almacenamiento

```{r, echo= FALSE, warning=FALSE}
readRDS("output/img/descriptivos_DT_ENE/por_coberturaH.rds")
```

## I: Alojamiento y servicio de comidas

```{r, echo= FALSE, warning=FALSE}
readRDS("output/img/descriptivos_DT_ENE/por_coberturaI.rds")
```

## J: Información y comunicaciones

```{r, echo= FALSE, warning=FALSE}
readRDS("output/img/descriptivos_DT_ENE/por_coberturaJ.rds")
```

## K: Servicios financieros

```{r, echo= FALSE, warning=FALSE}
readRDS("output/img/descriptivos_DT_ENE/por_coberturaK.rds")
```

## L: Actividades inmobiliarias

```{r, echo= FALSE, warning=FALSE}
readRDS("output/img/descriptivos_DT_ENE/por_coberturaL.rds")
```

## M: Actividades profesionales

```{r, echo= FALSE, warning=FALSE}
readRDS("output/img/descriptivos_DT_ENE/por_coberturaM.rds")
```

## N: Actividades de apoyo y administrativas

```{r, echo= FALSE, warning=FALSE}
readRDS("output/img/descriptivos_DT_ENE/por_coberturaN.rds")
```

## O: Administración pública

```{r, echo= FALSE, warning=FALSE}
readRDS("output/img/descriptivos_DT_ENE/por_coberturaO.rds")
```

## P: Enseñanza

```{r, echo= FALSE, warning=FALSE}
readRDS("output/img/descriptivos_DT_ENE/por_coberturaP.rds")
```

## Q: Salud y servicios sociales

```{r, echo= FALSE, warning=FALSE}
readRDS("output/img/descriptivos_DT_ENE/por_coberturaQ.rds")
```

## R: Actividades recreativas y de entretenimiento

```{r, echo= FALSE, warning=FALSE}
readRDS("output/img/descriptivos_DT_ENE/por_coberturaR.rds")
```

## S: Otros servicios

```{r, echo= FALSE, warning=FALSE}
readRDS("output/img/descriptivos_DT_ENE/por_coberturaS.rds")
```

## T: Organismos extraterritoriales

```{r, echo= FALSE, warning=FALSE}
readRDS("output/img/descriptivos_DT_ENE/por_coberturaT.rds")
```
:::

## Porcentaje de cobertura de la negociación colectiva (contratos)

::: panel-tabset
## A: Agricultura, ganadería y pesca

```{r, echo= FALSE, warning=FALSE}
readRDS("output/img/descriptivos_DT_ENE/por_cobertura_contA.rds")
```

## B: Minería

```{r, echo= FALSE, warning=FALSE}
readRDS("output/img/descriptivos_DT_ENE/por_cobertura_contB.rds")
```

## C: Industrias manufactureras

```{r, echo= FALSE, warning=FALSE}
readRDS("output/img/descriptivos_DT_ENE/por_cobertura_contC.rds")
```

## D: Suministro de electricidad y gas

```{r, echo= FALSE, warning=FALSE}
readRDS("output/img/descriptivos_DT_ENE/por_cobertura_contD.rds")
```

## E: Suministro de agua y tratamiento de residuos

```{r, echo= FALSE, warning=FALSE}
readRDS("output/img/descriptivos_DT_ENE/por_cobertura_contE.rds")
```

## F: Construcción

```{r, echo= FALSE, warning=FALSE}
readRDS("output/img/descriptivos_DT_ENE/por_cobertura_contF.rds")
```

## G: Comercio

```{r, echo= FALSE, warning=FALSE}
readRDS("output/img/descriptivos_DT_ENE/por_cobertura_contG.rds")
```

## H: Transporte y almacenamiento

```{r, echo= FALSE, warning=FALSE}
readRDS("output/img/descriptivos_DT_ENE/por_cobertura_contH.rds")
```

## I: Alojamiento y servicio de comidas

```{r, echo= FALSE, warning=FALSE}
readRDS("output/img/descriptivos_DT_ENE/por_cobertura_contI.rds")
```

## J: Información y comunicaciones

```{r, echo= FALSE, warning=FALSE}
readRDS("output/img/descriptivos_DT_ENE/por_cobertura_contJ.rds")
```

## K: Servicios financieros

```{r, echo= FALSE, warning=FALSE}
readRDS("output/img/descriptivos_DT_ENE/por_cobertura_contK.rds")
```

## L: Actividades inmobiliarias

```{r, echo= FALSE, warning=FALSE}
readRDS("output/img/descriptivos_DT_ENE/por_cobertura_contL.rds")
```

## M: Actividades profesionales

```{r, echo= FALSE, warning=FALSE}
readRDS("output/img/descriptivos_DT_ENE/por_cobertura_contM.rds")
```

## N: Actividades de apoyo y administrativas

```{r, echo= FALSE, warning=FALSE}
readRDS("output/img/descriptivos_DT_ENE/por_cobertura_contN.rds")
```

## O: Administración pública

```{r, echo= FALSE, warning=FALSE}
readRDS("output/img/descriptivos_DT_ENE/por_cobertura_contO.rds")
```

## P: Enseñanza

```{r, echo= FALSE, warning=FALSE}
readRDS("output/img/descriptivos_DT_ENE/por_cobertura_contP.rds")
```

## Q: Salud y servicios sociales

```{r, echo= FALSE, warning=FALSE}
readRDS("output/img/descriptivos_DT_ENE/por_cobertura_contQ.rds")
```

## R: Actividades recreativas y de entretenimiento

```{r, echo= FALSE, warning=FALSE}
readRDS("output/img/descriptivos_DT_ENE/por_cobertura_contR.rds")
```

## S: Otros servicios

```{r, echo= FALSE, warning=FALSE}
readRDS("output/img/descriptivos_DT_ENE/por_cobertura_contS.rds")
```

## T: Organismos extraterritoriales

```{r, echo= FALSE, warning=FALSE}
readRDS("output/img/descriptivos_DT_ENE/por_cobertura_contT.rds")
```
:::

## Días-persona trabajador perdidos (total)

::: panel-tabset
## A: Agricultura, ganadería y pesca

```{r, echo= FALSE, warning=FALSE}
readRDS("output/img/descriptivos_DT_ENE/n_dptpA.rds")
```

## B: Minería

```{r, echo= FALSE, warning=FALSE}
readRDS("output/img/descriptivos_DT_ENE/n_dptpB.rds")
```

## C: Industrias manufactureras

```{r, echo= FALSE, warning=FALSE}
readRDS("output/img/descriptivos_DT_ENE/n_dptpC.rds")
```

## D: Suministro de electricidad y gas

```{r, echo= FALSE, warning=FALSE}
readRDS("output/img/descriptivos_DT_ENE/n_dptpD.rds")
```

## E: Suministro de agua y tratamiento de residuos

```{r, echo= FALSE, warning=FALSE}
readRDS("output/img/descriptivos_DT_ENE/n_dptpE.rds")
```

## F: Construcción

```{r, echo= FALSE, warning=FALSE}
readRDS("output/img/descriptivos_DT_ENE/n_dptpF.rds")
```

## G: Comercio

```{r, echo= FALSE, warning=FALSE}
readRDS("output/img/descriptivos_DT_ENE/n_dptpG.rds")
```

## H: Transporte y almacenamiento

```{r, echo= FALSE, warning=FALSE}
readRDS("output/img/descriptivos_DT_ENE/n_dptpH.rds")
```

## I: Alojamiento y servicio de comidas

```{r, echo= FALSE, warning=FALSE}
readRDS("output/img/descriptivos_DT_ENE/n_dptpI.rds")
```

## J: Información y comunicaciones

```{r, echo= FALSE, warning=FALSE}
readRDS("output/img/descriptivos_DT_ENE/n_dptpJ.rds")
```

## K: Servicios financieros

```{r, echo= FALSE, warning=FALSE}
readRDS("output/img/descriptivos_DT_ENE/n_dptpK.rds")
```

## L: Actividades inmobiliarias

```{r, echo= FALSE, warning=FALSE}
readRDS("output/img/descriptivos_DT_ENE/n_dptpL.rds")
```

## M: Actividades profesionales

```{r, echo= FALSE, warning=FALSE}
readRDS("output/img/descriptivos_DT_ENE/n_dptpM.rds")
```

## N: Actividades de apoyo y administrativas

```{r, echo= FALSE, warning=FALSE}
readRDS("output/img/descriptivos_DT_ENE/n_dptpN.rds")
```

## O: Administración pública

```{r, echo= FALSE, warning=FALSE}
readRDS("output/img/descriptivos_DT_ENE/n_dptpO.rds")
```

## P: Enseñanza

```{r, echo= FALSE, warning=FALSE}
readRDS("output/img/descriptivos_DT_ENE/n_dptpP.rds")
```

## Q: Salud y servicios sociales

```{r, echo= FALSE, warning=FALSE}
readRDS("output/img/descriptivos_DT_ENE/n_dptpQ.rds")
```

## R: Actividades recreativas y de entretenimiento

```{r, echo= FALSE, warning=FALSE}
readRDS("output/img/descriptivos_DT_ENE/n_dptpR.rds")
```

## S: Otros servicios

```{r, echo= FALSE, warning=FALSE}
readRDS("output/img/descriptivos_DT_ENE/n_dptpS.rds")
```

## T: Organismos extraterritoriales

```{r, echo= FALSE, warning=FALSE}
readRDS("output/img/descriptivos_DT_ENE/n_dptpT.rds")
```
:::

## Días-persona trabajador perdidos (media)

::: panel-tabset
## A: Agricultura, ganadería y pesca

```{r, echo= FALSE, warning=FALSE}
readRDS("output/img/descriptivos_DT_ENE/mean_dptpA.rds")
```

## B: Minería

```{r, echo= FALSE, warning=FALSE}
readRDS("output/img/descriptivos_DT_ENE/mean_dptpB.rds")
```

## C: Industrias manufactureras

```{r, echo= FALSE, warning=FALSE}
readRDS("output/img/descriptivos_DT_ENE/mean_dptpC.rds")
```

## D: Suministro de electricidad y gas

```{r, echo= FALSE, warning=FALSE}
readRDS("output/img/descriptivos_DT_ENE/mean_dptpD.rds")
```

## E: Suministro de agua y tratamiento de residuos

```{r, echo= FALSE, warning=FALSE}
readRDS("output/img/descriptivos_DT_ENE/mean_dptpE.rds")
```

## F: Construcción

```{r, echo= FALSE, warning=FALSE}
readRDS("output/img/descriptivos_DT_ENE/mean_dptpF.rds")
```

## G: Comercio

```{r, echo= FALSE, warning=FALSE}
readRDS("output/img/descriptivos_DT_ENE/mean_dptpG.rds")
```

## H: Transporte y almacenamiento

```{r, echo= FALSE, warning=FALSE}
readRDS("output/img/descriptivos_DT_ENE/mean_dptpH.rds")
```

## I: Alojamiento y servicio de comidas

```{r, echo= FALSE, warning=FALSE}
readRDS("output/img/descriptivos_DT_ENE/mean_dptpI.rds")
```

## J: Información y comunicaciones

```{r, echo= FALSE, warning=FALSE}
readRDS("output/img/descriptivos_DT_ENE/mean_dptpJ.rds")
```

## K: Servicios financieros

```{r, echo= FALSE, warning=FALSE}
readRDS("output/img/descriptivos_DT_ENE/mean_dptpK.rds")
```

## L: Actividades inmobiliarias

```{r, echo= FALSE, warning=FALSE}
readRDS("output/img/descriptivos_DT_ENE/mean_dptpL.rds")
```

## M: Actividades profesionales

```{r, echo= FALSE, warning=FALSE}
readRDS("output/img/descriptivos_DT_ENE/mean_dptpM.rds")
```

## N: Actividades de apoyo y administrativas

```{r, echo= FALSE, warning=FALSE}
readRDS("output/img/descriptivos_DT_ENE/mean_dptpN.rds")
```

## O: Administración pública

```{r, echo= FALSE, warning=FALSE}
readRDS("output/img/descriptivos_DT_ENE/mean_dptpO.rds")
```

## P: Enseñanza

```{r, echo= FALSE, warning=FALSE}
readRDS("output/img/descriptivos_DT_ENE/mean_dptpP.rds")
```

## Q: Salud y servicios sociales

```{r, echo= FALSE, warning=FALSE}
readRDS("output/img/descriptivos_DT_ENE/mean_dptpQ.rds")
```

## R: Actividades recreativas y de entretenimiento

```{r, echo= FALSE, warning=FALSE}
readRDS("output/img/descriptivos_DT_ENE/mean_dptpR.rds")
```

## S: Otros servicios

```{r, echo= FALSE, warning=FALSE}
readRDS("output/img/descriptivos_DT_ENE/mean_dptpS.rds")
```

## T: Organismos extraterritoriales

```{r, echo= FALSE, warning=FALSE}
readRDS("output/img/descriptivos_DT_ENE/mean_dptpT.rds")
```
:::
